臺灣雲林地方法院刑事裁定
111年度聲字第509號
聲  請  人  臺灣雲林地方檢察署檢察官
受  刑  人  張建茂



上列聲請人因受刑人數罪併罰有二裁判以上，聲請定其應執行之
刑（111年度執字第871號），本院裁定如下：
    主  文
張建茂犯如附表所示之罪，所處如附表所示之刑，應執行有期徒
刑陸年。
    理  由
一、聲請意旨略以：受刑人張建茂因犯詐欺等案件，先後經判決
    確定如附表，應依刑法第53條及第51條第5款，定其應執行
    之刑，爰依刑事訴訟法第477條第1項聲請裁定定應執行之刑
    等語。
二、裁判確定前犯數罪者，併合處罰之。但有下列情形之一者，
    不在此限：一、得易科罰金之罪與不得易科罰金之罪。二、
    得易科罰金之罪與不得易服社會勞動之罪。三、得易服社會
    勞動之罪與不得易科罰金之罪。四、得易服社會勞動之罪與
    不得易服社會勞動之罪。前項但書情形，受刑人請求檢察官
    聲請定應執行刑者，依第51條規定定之；數罪併罰，分別宣
    告其罪之刑，宣告多數有期徒刑者，於各刑中之最長期以上
    ，各刑合併之刑期以下，定其刑期，但不得逾30年；數罪併
    罰，有二裁判以上者，依刑法第51條之規定，定其應執行之
    刑，並由該案犯罪事實最後判決之法院之檢察官，聲請該法
    院裁定之；刑法第50條、第53條、第51條第5款及刑事訴訟
    法第477條第1項分別定有明文。又法律上屬於自由裁量之事
    項，有其外部性界限及內部性界限，並非概無拘束，依據法
    律之具體規定，法院應在其範圍內選擇為適當之裁判者，為
    外部性界限，而法院為裁判時，應考量法律之目的，及法律
    秩序之理念所在者，為內部性界限，法院為裁判時，二者均
    不得有所踰越（最高法院80年度台非字第473號判決意旨參
    照）。是以數罪併罰，有二裁判以上，定其應執行之刑時，
    固屬於法院自由裁量之事項，然仍應受前揭外部性界限及內
    部性界限之拘束。
三、經查：
㈠、本件受刑人於附表所示時間犯如附表各編號所示之罪，分別
    經臺灣嘉義地方法院（下稱嘉義地院）、臺灣臺中地方法院
    （下稱臺中地院）、臺灣高等法院臺南分院及本院判處如附
    表各編號所示之刑，均經確定在案。附表編號2至8所示各罪
    ，犯罪時間係在附表編號1所示之罪判決確定（民國107年8
    月20日）前所犯，有各該判決書及臺灣高等法院被告前案紀
    錄表附卷可稽。又受刑人所犯如附表編號1至3所示各罪均為
    得易科罰金之罪，附表編號4至8所示各罪則為不得易科罰金
    之罪，屬前述刑法第50條但書第1款情形，檢察官依受刑人
    請求聲請定其應執行之刑，並給予受刑人陳述意見之機會，
    並審核有關卷證後，認本件聲請為正當，應予准許。
㈡、本件被告所犯附表編號5至7所示之罪均為販賣第二級毒品罪
    ；編號4及8所示之罪同為三人以上共同冒用公務員名義詐欺
    取財罪，於併合處罰時，其責任非難重複之程度較高；而附
    表編號1所示施用第二級毒品案件、與附表編號2所示之違反
    護照條例罪，及附表編號3所示之幫助犯恐嚇取財罪，則為
    不同的犯罪類型，侵害法益亦不同，於併合處罰時，其責任
    非難重複之程度則較低。此責任非難重複之程度高低狀況，
    應於本件定應執行刑時予以充分斟酌，並適當反映於所定刑
    度，以符合罪刑相當原則。經審酌受刑人責任非難重複的程
    度，犯罪類型、法益侵害種類、犯罪行為態樣，及裁判於定
    刑時已扣減之應執行刑（附表編號1至3所示3罪前經臺中地
    院以108年度聲字第1525號裁定定應執行刑為有期徒刑為6月
    ，即定刑時已扣減2月；編號5至7所示8罪前經嘉義地院以11
    0年度訴緝字第10號判決定應執行刑為有期徒刑4年11月，即
    定刑時已扣減24年5月），並權衡審酌其整體行為責任與刑
    罰之目的，暨前述各罪定應執行刑之外部界限（各宣告刑中
    刑期最長之有期徒刑3年9月以上，各刑合併之刑期即有期徒
    刑33年2月以下【惟已逾有期徒刑30年，應以30年為定應執
    行刑之上限】），另參考受刑人對本件定應執行刑表示無意
    見，有臺灣雲林地方檢察署刑法第50條第1項但書案件是否
    請求定應執行刑調查表1份（見本院卷第41頁）在卷可參等
    一切情狀，定其應執行刑如主文所示。
四、數罪併罰中之一罪，依刑法規定得易科罰金，若因與不得易
    科之他罪併合處罰結果而不得易科罰金時，原可易科部分所
    處之刑，亦無庸為易科罰金折算標準之記載，此經司法院釋
    字第144號、第679號及院字2702號解釋在案。本件受刑人所
    犯如附表編號1至3所示各罪所處之刑，雖均得易科罰金，惟
    因與其餘附表所示各罪不得易科罰金之刑併合處罰，依前揭
    說明，於定執行刑時，無庸為易科罰金折算標準之諭知。
五、本件受刑人張建茂定應執行刑案件一覽表，除就編號1及5至
    7之「罪名」欄位所記載之「毒品」，應補充為「毒品危害
    防制條例」；編號3之「罪名」欄位所記載之「恐嚇取財得
    利」，應更正為「恐嚇取財」；編號4之「罪名」欄位所記
    載之「詐欺」，應更正為「詐欺取財」外，餘均引用如附件
    。
六、依刑事訴訟法第477條第1項，裁定如主文。
中　　華　　民　　國　　111 　年　　6 　　月　　 30 　日
                  刑事第四庭    法  官  黃玥婷
以上正本證明與原本無異。
如不服本裁定，應於裁定送達後5 日內向本院提出抗告狀（須附繕本）。　　　　　　　　　　　
中　　華　　民　　國　　111 　年　　6 　　月　　30　　日
                                書記官  邱明通
附表：受刑人張建茂定應執行刑案件一覽表